臺灣桃園地方法院刑事判決
111年度易字第693號
公  訴  人   臺灣桃園地方檢察署檢察官
被      告   黃再期



上列被告因過失傷害案件，經檢察官聲請簡易判決處刑（111年
度偵字第6932號），本院認不宜以簡易判決處刑（原案號：111
年度壢簡字第739號），改依通常程序審理並判決如下：
    主  文
本件公訴不受理。
    理  由
一、公訴意旨詳如附件檢察官聲請簡易判決處刑書所載。
二、按告訴乃論之罪，告訴人於第一審辯論終結前得撤回其告訴
    ；告訴經撤回者，法院應諭知不受理之判決；檢察官聲請以
    簡易判決處刑之案件，經法院認為有第451條之1第4項但書
    之情形者，應適用通常程序審判之；法院於審理後，認應為
    不受理判決之諭知者，不適用簡易程序，刑事訴訟法第238
    條第1項、第303條第3款、第452條、第451條之1第4項但書
    第3款分別定有明文。次按刑法第284條之罪，須告訴乃論，
    刑法第287條前段亦有明定。
三、查被告黃再期因涉犯刑法第284條前段過失傷害罪，經檢察
    官聲請簡易判決處刑，嗣告訴人歐羿辰於民國111年7月29日
    具狀撤回告訴，有刑事撤回告訴狀可證（見壢簡卷第25頁）
    ，是本案依刑事訴訟法第303條第3款規定應為不受理判決，
    本院爰依同法第452條、第451條之1第4項但書第3款規定改
    用通常程序審理，並依同法第307條規定，不經言詞辯論逕
    為不受理判決。
四、依刑事訴訟法第452條、第303條第3款、第307條，判決如主
    文。
本案經檢察官陳羿如聲請簡易判決處刑。

中　　華　　民　　國　　111 　年　　9 　　月　　8　　日

                  刑事第八庭  法  官  葉作航
以上正本證明與原本無異。
如不服本判決應於收受判決後20日內向本院提出上訴書狀，並應
敘述具體理由。其未敘述上訴理由者，應於上訴期間屆滿後20日
內向本院補提理由書(均須按他造當事人之人數附繕本)「切勿逕
送上級法院」。 

　　　　　　　　　　　　　　　書記官　林希潔
　　　　　　　　　　　　　　　
中　　華　　民　　國　　111 　年　　9 　　月　　12　　日

附件：　　　　　　　　　　　　　　　　　　
臺灣桃園地方檢察署檢察官聲請簡易判決處刑書
                                     111年度偵字第6932號
　　被　　　告　黃再期　男　52歲（民國00年0月00日生）
　　　　　　　　　　　　住○○市○○區○○街000巷00號
　　　　　　　　　　　　居桃園市○○區○○街00號
　　　　　　　　　　　　國民身分證統一編號：Z000000000號
上列被告因過失傷害案件，業經偵查終結，認為宜聲請以簡易判
決處刑，茲將犯罪事實及證據並所犯法條分敘如下：
　　　　犯罪事實
一、黃再期為飼養犬隻之人，其本應注意攜帶犬隻至公共開放空
    間時，飼主需將犬隻以狗鍊繫牢，具有攻擊傾向之犬隻更應
    戴上口罩、關入籠內或為其他適當之防護措施，避免犬隻傷
    人，而依當時情形，並無不能注意之情事，竟疏於注意及此
    ，於民國110年12月12日中午12時40分許，在桃園市○○區○○
    街00號即提爵樂器行內，未替犬隻戴上口罩，竟仍抓住郭○
    豪（103年2月出生，姓名詳卷）的手去碰觸該犬隻，致郭○
    豪遭該犬隻咬傷，因而受有左側中指1.5*0.5公分狗咬傷開
    放性傷口之傷害。
二、案經歐羿辰訴由桃園市政府警察局中壢分局報告偵辦。　
　　　　證據並所犯法條
一、上揭犯罪事實，業據被告黃再期於警詢時坦承不諱，核與證
    人即告訴人歐羿辰於警詢及偵查中證述之情節大致相符，復
    有天成醫療社團法人天晟醫院診斷證明書1紙及傷勢照片等
    附卷可稽。按飼主應防止其所飼養動物無故侵害他人之生命
    、身體、自由或財產，動物保護法第7條定有明文，被告飼
    養上開犬隻，本應妥為照管，避免動物一時失控傷及他人，
    且衡諸本件案發當時情狀，被告並無不能注意之情事，惟仍
    疏於注意，以致其所飼養之犬隻咬傷郭○豪，被告顯有過失
    ，又郭○豪遭被告之飼犬撲咬受傷，與被告之過失行為間，
    具有相當之因果關係，被告犯嫌應堪認定。
二、核被告所為，係犯刑法第284條前段之過失傷害罪嫌。
三、至告訴暨報告意旨雖認被告係犯刑法第277條第1項傷害罪嫌
    乙節，惟查，被告之太太係郭○豪之老師，告訴人當天係帶
    郭○豪參加提爵樂器主辦之聖誕音樂會，案發當時渠等並無
    爭執嫌隙，業據被告及告訴人自陳在卷，是難認被告有何故
    意傷害郭○豪之動機，尚難單憑犬隻攻擊郭○豪一事，逕予推
    論其有故意傷害郭○豪之主觀犯意，然此部分倘成立犯罪，
    因與前揭起訴部分，為同一事實，應為起訴效力所及，爰不
    另為不起訴處分，併此敘明。
四、依刑事訴訟法第451條第1項聲請逕以簡易判決處刑。
　　此　致
臺灣桃園地方法院
中　　華　　民　　國　 111　　年　　3 　　月　　29　　日
                          檢　察　官  陳羿如
本件證明與原本無異　　
中　　華　　民　　國　 111　　年　  4　　 月　　12    日
                          書  記  官  吳文琳
附記事項：
本件係依刑事訴訟法簡易程序辦理，法院簡易庭得不傳喚被告、
輔佐人、告訴人、告發人等出庭即以簡易判決處刑；被告、被害
人、告訴人等對告訴乃論案件如已達成民事和解而要撤回告訴或
對非告訴乃論案件認有受傳喚到庭陳述意見之必要時，請即另以
書狀向簡易法庭陳述或請求傳訊。
所犯法條：
中華民國刑法第284條
因過失傷害人者，處一年以下有期徒刑、拘役或十萬元以下罰金
；致重傷者，處三年以下有期徒刑、拘役或三十萬元以下罰金。